臺灣新竹地方法院刑事裁定　　　　　　　100年度聲減字第7號
聲　請　人　臺灣新竹地方法院檢察署檢察官
受　刑　人　彭文焱
上列受刑人因犯贓物等案件，已經判決罪刑確定，聲請人聲請減
刑及定其應執行之刑（100年度聲減字第7號），本院裁定如下：
    主  文
彭文所犯如附表編號一至編號二所示之罪，均減刑詳如附表編號
一至編號二所載，如易科罰金，均以銀元參佰元即新臺幣玖佰元
折算壹日，與附表編號三所示已減刑之罪所處之刑，應執行有期
徒刑壹年，如易科罰金，以銀元佰元即新臺幣玖佰元折算壹日
。
    理  由
一、聲請意旨略以：上列受刑人彭文焱前犯如附表所列之罪（聲
    請書附表業經更正如本件附表所示），均經法院判決論處罪
    刑確定在案，其中編號3號之罪由貴院以99年度審易字第804
    號判決有期徒刑10月減為有期徒刑5月在案。經查其所犯如
    附表編號1、2號之罪，犯罪時間均在中華民國96年4月24日
    以前，核與中華民國96年罪犯減刑條例（下稱減刑條例）第
    2條第1項第3款規定相符，應予減刑；又其所犯各罪，合於
    同條例定應執行刑規定，併聲請定其應執行之刑。爰依同條
    例第8條第1項、第3項、第10條第1項規定，聲請裁定，並依
    同條例第9條諭知易科罰金之折算標準等語。
二、按合於數罪併罰之數罪，應由檢察官聲請法院裁定其應執行
    之刑，且數罪併罰案件之執行完畢，係指數罪定應執行之刑
    後，已將該應執行之刑執行完畢而言，若尚未經法院裁定其
    應執行之刑，及就該應執行之刑執行完畢，縱其中一罪刑已
    先發監執行，因須與其餘各罪併合處罰，依上開說明，於所
    裁定之應執行之刑尚未執行完畢前，該合於數罪併罰之各罪
    ，自屬尚未執行完畢。
三、查本件受刑人所犯如附表所示之罪，均已分別確定在案，而
    附表編號1、2所示之罪，犯罪時間均在民國96年4月24日以
    前，並經臺灣高等法院以94年度聲字第37號裁定定其應執行
    之刑為有期徒刑1年2月確定，經臺灣新竹地方法院檢察署以
    93年度執助字第420號及93年度執字第979號予以執行；又因
    竊盜案件經本院以99年度審易字第804號判決處以有期徒刑1
    0月，減刑為有期徒刑5月確定在案等情，有臺灣高等法院93
    年度上易字第425號、92年度上易字第2482號、本院99年度
    審易字第804 號宣示判決筆錄及臺灣高等法院94年度聲字第
    37號裁定書、臺灣高等法院被告前案紀錄表各1 份附卷可按
    。受刑人所犯如附表編號1 、2 所示之罪刑，雖均已執行完
    畢，惟因附表編號2 、3 所示之罪，均係在上開附表編號1
    所示之罪判決確定前所犯，附表所示之三罪應併合處罰，依
    前揭說明，於該三罪所裁定之應執行之刑尚未執行完畢前，
    附表編號1 、2 所示之罪刑，即屬尚未執行完畢，又符合減
    刑規定，自應先予減刑後，就附表所示之各罪裁定其應執行
    之刑。
四、綜上本件聲請核屬正當，應予准許。且本件受刑人所犯如附
    表所示各罪之行為後，刑法業於94年2月2日修正公布，自95
    年7月1日起施行，修正前刑法第51條第5款宣告多數有期徒
    刑者，定其應執行刑不得逾20年之規定，已修正為不得逾30
    年，修正後之新法並未較有利於受刑人；而修正前刑法第41
    條第1項前段規定：「犯最重本刑為5年以下有期徒刑以下之
    刑之罪，而受6個月以下有期徒刑或拘役之宣告，因身體、
    教育、職業、家庭之關係或其他正當事由，執行顯有困難者
    ，得以1元以上3元以下折算1日，易科罰金」，又受刑人行
    為時之易科罰金折算標準，修正前罰金罰鍰提高標準條例第
    2條前段（已廢止）規定，就其原定數額提高為100倍折算1
    日，則本件受刑人行為時之易科罰金折算標準，如以銀元30
    0元折算1日，經折算為新臺幣後，即應以新臺幣900元折算
    為1日。惟修正後刑法第41條第1項前段則規定：「犯最重本
    刑為5年以下有期徒刑以下之刑之罪，而受6個月以下有期徒
    刑或拘役之宣告者，得以新臺幣1,000元、2,000元或3,000
    元折算1日，易科罰金」，比較修正前後之易科罰金折算標
    準，以修正公布施行前之規定，較有利於受刑人。依刑法第
    2條第1項前段之規定，應一體適用修正前刑法定其應執行之
    刑，併諭知易科罰金之折算標準。
五、按95年7月1日修正施行之刑法第41條第2項，雖將「併合處
    罰之數罪，均有前項情形，其應執行之刑逾6月者，亦同」
    修正為「前項規定於數罪併罰，其應執行之刑未逾6 月者，
    亦適用之」，將符合易科罰金標準而併合處罰之數罪，限於
    應執行刑未逾6 月之情形，始得易科罰金，固屬較不利於行
    為人之規定，惟因刑法施行法第3 條之1 第3 項規定：「於
    94 年1月7 日刑法修正施行前犯併合處罰數罪之一罪，且該
    數罪均符合第41條第1 項得易科罰金之規定者，適用90年1
    月4 日修正之刑法第41條第2 項規定」，故符合易科罰金而
    數罪併罰之數罪，如有1 罪係於95年7 月1 日修正刑法施行
    前所犯，依刑法施行法第3 條之1 第3 項規定，該數罪均一
    律可適用修正前刑法第41條第2 項之規定，而無比較新舊法
    之問題。又刑法第2 條第1 項所規定，關於新舊法律之比較
    適用，係指被告行為後刑罰法律有變更，而其所涉犯之案件
    ，法院尚未為裁判者而言，如法院已裁判確定，即無其適用
    ，此觀該法條之規定自明。再依中華民國96年罪犯減刑條例
    所為之減刑裁定，係按原確定判決之宣告刑而減之，並非重
    新裁判，故是否准予易科罰金及關於該易科罰金之折算標準
    、罰金易服勞役之折算標準，均應依原確定判決所諭知之標
    準折算，不生新舊法律之比較適用問題（最高法院97年台非
    字第38號判決意旨可資參照）。
六、依刑事訴訟法第477條第1項、刑法第2條第1項前段、第53條
    ，修正前刑法第51條第5款、第41條第1項前段、第2項，刑
    法施行法第3條之1第3項，修正前罰金罰鍰提高標準條例第2
    條前段（已廢止），現行法規所定貨幣單位折算新臺幣條例
    第2條，中華民國96年罪犯減刑條例第2條第1項第3款、第8
    條第1項、第9條、第10條第1項，裁定如主文。
中    華    民    國    100     年    6   月    14    日
                  刑事第一庭    法  官   林哲瑜
以上正本證明與原本無異。
如不服本裁定，應於裁定送達後5日內向本院提出抗告狀。
中    華    民    國   100    年    6     月    17    日
                                書記官   鍾佩芳